臺灣高等法院交通事件裁定　　　　　　100年度交抗字第587號
抗　告　人
即受處分人　吳忠霖
上列抗告人因違反道路交通管理處罰條例案件，不服臺灣士林地
方法院所為中華民國100年3月24日100年度交聲字第118號裁定（
原處分案號：臺北市交通事件裁決所北市裁催字第裁22-AEZ1024
19號），提起抗告，本院裁定如下：
    主  文
抗告駁回。
    理  由
一、按汽車駕駛人，駕駛汽車不服從交通勤務警察或依法令執行
    交通指揮、稽查任務人員之指揮或稽查者，而本章各條無處
    罰之規定者，處新臺幣（下同）900 元以上1,800 元以下罰
    鍰，道路交通管理處罰條例第60條第2 項第1 款，定有明文
    。又按汽車駕駛人，有違反道路交通管理處罰條例第60條第
    1項之情形者，除依原條款處罰鍰外，並記違規點數1點，亦
    為道路交通管理處罰條例第63條第1項第1款所明定。
二、原裁定意旨略以：抗告人即受處分人吳忠霖於民國99年11月
    5日下午5時10分許，駕駛車牌號碼HN-970號營業大貨車，於
    臺北市○○區○○路60號前違規停車，不服員警要求駛離之
    指揮，為警舉發「不服從交通勤務警察或依法令執行交通指
    揮、稽查任務人員之指揮」之違規情事，當場掣單舉發。受
    處分人不服提出申訴，經原處分機關調查結果，仍認有上開
    違規情節，原處分機關乃依道路交通管理處罰條例第60條第
    2項第1款及第63條第1項第1 款（原處分漏列第1款）之規定
    ，裁處罰鍰1,800元，並記違規點數1點。受處分人雖辯以：
    伊於上揭時、地將上開大貨車停在公車停靠站區停妥後，立
    刻奔跑去送貨，當時下午5 點車潮洶湧，再加上士林夜市大
    型看板的噪音，伊全未聽見員警示意離開，約1 分鐘送貨回
    來，員警表示開單舉發違規，伊表示「沒關係」。詎員警舉
    發違規停車後，竟繼續舉發伊「不服取締」，惟伊確實不知
    道員警指揮駛離，未有不服取締之違規情事云云。然證人即
    舉發之臺北市政府警察局士林分局文林派出所警員王信華於
    原審證稱：受處分人確有不服員警要求駛離指揮之違規行為
    等情（見原審卷第16頁背面至第17頁）。原審因認受處分人
    有不服從交通勤務警察或依法令執行交通指揮、稽查任務人
    員之指揮之違規行為，原處分機關依道路交通管理處罰條例
    第60條第2項第1款及第63條第1項第1款之規定，裁處罰鍰1,
    800元，並記違規點數1點，核無不當，受處分人聲明異議為
    無理由，應予駁回等語。
三、抗告意旨略以：本件舉發受處分人不服員警要求駛離之指揮
    之違規行為，單憑員警一人之陳述，在無其他相關事證足以
    佐證下，僅以員警之證詞較具可信性，即認定受處分人確有
    上開違規行為屬實，過於草率，為此提起抗告，請求撤銷原
    裁定云云。
四、經查：
（一）受處分人於上開時地，駕駛車牌號碼HN-970號營業大貨車
      ，於臺北市○○區○○路60號前違規停車，不服員警要求
      駛離之指揮行為，已據證人王信華證稱：「我發現一台貨
      車停在公車停靠區裡面，受處分人站在貨車右邊或右後方
      ，我當面告訴他那裡是公車站牌，不能停車，受處分人說
      我開單就好了，我叫他把車移走，他就跑掉了」等語明確
      。且經原審再次向證人確認受處分人之認知情形，證人復
      證稱：「（法官問：受處分人究竟有無看到你？）有，我
      那時候穿制服。（法官問：受處分人有無聽到你要求他把
      車移走？）有，因為他向我回話說要我開單就好，所以我
      就在那邊等他回來開單；他有聽到，他也有跟我對話，表
      示他有看到我」等語（原審卷第16頁背面至第17頁），已
      明確證述其舉發受處分人違規行為之經過，核與受處分人
      自承「伊將車停妥後，立刻奔跑去送貨」等情相符，並有
      臺北市政府警察局99年11月5日北市警交大字第AEZ102419
      號舉發違反道路交通管理事件通知單在卷可稽，足認受處
      分人確有前揭違規事實。
（二）證人王信華乃原處分機關舉發受處分人有前揭違規行為之
      警員，於原審到庭具結擔保其供述之真實性，且在負擔偽
      證罪處罰狀態下，證述受處分人不服員警要求駛離之指揮
      行為舉發之經過，並無具體事證足認證人等之證述有偏頗
      或不實之處。且證人王信華與受處分人素不相識，亦無仇
      隙，自無甘冒偽證罪責而虛詞構陷之理。又證人乃係臺北
      市政府警察局士林分局文林派出所警員，執行巡邏勤務，
      乃屬職務上行為，所為舉發乃其維護交通秩序安全職責所
      為，過程亦符規定。受處分人雖質疑員警舉發其不服員警
      要求駛離之指揮行為，缺乏其他相關證據佐為證明云云。
      惟觀諸證人於原審時之證詞：「當時我只是單純要求受處
      分人將車移走，因為那是公車站牌，會影響上下乘客安全
      ，但他不移走還叫我開單就好，逕自離開，所以我才會開
      一張不服取締的罰單」等語，顯見證人並無捏造違規事實
      以增加績效之動機。且依證人證詞可知，證人前往取締時
      身著員警制服，而證人要求受處分人駕車駛離後，受處分
      人復對證人回覆「開單就好」，足證受處分人已明確接收
      證人要求駛離之指揮無誤。參以，受處分人自承違規停車
      之罰鍰是由公司支付等情（見原審卷第17頁），則受處分
      人於員警要求駛離時自恃違規停車之罰單是由公司支付，
      並不會轉嫁由其支付，足徵受處分人對於員警就其違規停
      車舉發開單亦無所謂之心態，昭然若揭。且與證人所證「
      要求駛離時，受處分人回覆『開單就好』」之情互核相符
      ，均足證明證人之證詞較為可信，受處分人前揭所辯，尚
      不足採。復以，違反道路交通管理處罰條例係行政罰事件
      ，固應由行政機關負舉證之責任，然本件已有證人王信華
      之證述可憑，反觀受處分人僅空泛以上開情詞置辯，並未
      提出任何證明方法以供調查，自難採為有利之認定。
五、綜上所述，受處分人不服從交通勤務警察或依法令執行交通
    指揮、稽查任務人員之指揮之違規行為，洵堪認定。原裁定
    以原處分機關依道路交通管理處罰條例第60條第2項第1款及
    第63條第1項第1 款之規定，裁處罰鍰1,800元，並記違規點
    數1 點，核無違誤，因而駁回聲明異議，並無不合。抗告意
    旨仍執前詞，提起抗告，指摘原裁定不當，為無理由，應予
    駁回。
據上論結，依道路交通事件處理辦法第25條，刑事訴訟法第412
條，裁定如主文。
中    華    民    國    100    年    5    月    31    日
              刑事第二十四庭審判長法  官  李錦樑
                                  法  官  陳恆寬
                                  法  官  張惠立
以上正本證明與原本無異。
不得再抗告。
                                  書記官  陳珮茹
中    華    民    國   100    年    5     月    31    日